【裁判字號】    99,訴,2183
【裁判日期】    990830
【裁判案由】    侵占等
【裁判全文】
臺灣板橋地方法院刑事判決              99年度訴字第2183號
公  訴  人  臺灣板橋地方法院檢察署檢察官
被      告  丙○○
上列被告因侵占等案件，經檢察官提起公訴（99年度偵字第7092
號），被告於本院準備程序中就被訴事實為有罪之陳述，經本院
合議庭裁定由受命法官獨任進行簡式審判程序，判決如下：
    主  文
丙○○意圖為自己不法之所有，而侵占對於業務上所持有之物，
累犯，處有期徒刑拾月。又行使偽造私文書，足以生損害於公眾
及他人，累犯，處有期徒刑月。應執行有期徒刑壹年。
    事  實
一、丙○○前因侵占案件，經本院以95年度簡字第5640號判處有
    期徒刑7 月，共4 罪，應執行有期徒刑2 年，緩刑5 年確定
    ，惟其於緩刑期間再犯竊盜及業務侵占罪，復經本院分別以
    97年度簡字第1333號判處拘役5 日、5 日、10日，應執行拘
    役18日確定，及以97年度簡字第2585號判處有期徒刑6 月確
    定，前揭侵占案件之緩刑宣告亦經本院以97年度撤緩字第86
    號裁定撤銷，並就其所犯4 件侵占案件分別減刑，及定其應
    執行刑為有期徒刑1 年，於98年7 月17日執行完畢( 於本案
    構成累犯) ，上開竊盜及業務侵占案件，則分別於97年5 月
    9 日、98年6 月17日易科罰金執行完畢。
二、詎丙○○猶不知悔改，於99年1 月間任職於拿瑟國際有限公
    司（址設臺北縣鶯歌鎮○○路83之24號，下稱拿瑟公司）擔
    任會計工作，負責記帳、保管公司大、小章、應業務需要開
    立支票以存、提公司款項等工作，為從事業務之人，竟意圖
    為自己不法所有，而自99年1 月18日起迄至同年2 月5 日止
    ，接續將拿瑟公司之現金支票及客戶開立予拿瑟公司用以支
    付貨款之支票共計6 張、面額合計新臺幣（下同）329,550
    元（詳如附表所示），以變易持有為所有之意思，分別存入
    其本人所有如附表所示之帳戶內提示，而予以侵占入己。嗣
    經拿瑟公司之負責人甲○○○發現而委託員工乙○○於99年
    2 月5 日至臺北縣政府警察局三峽分局二橋派出所對丙○○
    提出告訴，全案進入偵查階段，詎丙○○明知並未受拿瑟公
    司之委託，而無代理拿瑟公司撤回告訴之權，竟基於行使偽
    造私文書之犯意，於不詳時、地，盜用拿瑟公司及負責人甲
    ○○○之印章，蓋用在自行書寫之撤銷告訴狀，偽以拿瑟公
    司之名義，表示本案僅係誤會，及拿瑟公司欲撤回告訴之意
    思，進而於99年3 月11日10時10分許( 起訴書誤載為99年3
    月10日) ，將上開偽造之撤銷告訴狀，傳真遞交予臺灣板橋
    地方法院檢察署( 下稱板橋地檢署) 而行使之，足以生損害
    於拿瑟公司、甲○○○及臺灣板橋地方法院檢察署檢察官偵
    辦案件之正確性，嗣經檢察官傳訊甲○○○到庭說明，始循
    線查悉上情。
三、案經拿瑟公司訴由臺北縣政府警察局三峽分局移送臺灣板橋
    地方法院檢察署檢察官偵查後提起公訴。
    理  由
一、程序方面：按除被告所犯為死刑、無期徒刑、最輕本刑為3
    年以上有期徒刑之罪或高等法院管轄第一審案件者外，於第
    一次審判期日前之準備程序進行中，被告先就被訴事實為有
    罪之陳述時，審判長得告知被告簡式審判程序之旨，並聽取
    當事人、代理人、辯護人及輔佐人之意見後，裁定進行簡式
    審判程序，刑事訴訟法第273 條之1 第1 項定有明文。經核
    ，本件被告丙○○所犯係死刑、無期徒刑、最輕本刑為3 年
    以上有期徒刑以外之罪，其於準備程序中就被訴事實為有罪
    之陳述，經法官告知簡式審判程序之旨，並聽取公訴人、被
    告之意見後，本院爰依首揭規定，合議裁定由受命法官獨任
    進行簡式審判程序，合先敘明。
二、經查，上揭事實，業據被告於偵查中、本院準備程序及審理
    時坦承不諱，核與告訴代表人乙○○於警詢時之指訴、證人
    即被害人甲○○○於偵查中之證述情節相符，並有被告所侵
    占之支票明細表1 紙、如附表所示之支票影本共5 紙、被告
    於臺灣土地商業銀行三峽分行、第一商業銀行鶯歌分行及合
    作金庫商業銀行鶯歌分行所申設如附表所示帳戶之往來明細
    表、拿瑟公司之聯邦銀行支票存款往來簿影本、被告於99年
    3 月11日傳真至板橋地檢署偽造之撤銷告訴狀、於99年2 月
    22日所書立之切結書影本、99年2 月3 日與告訴人簽署之和
    解書影本各1 份附卷可憑，因認被告之自白與事實相符，堪
    予採信。本件罪證明確，被告犯行洵堪認定，應予依法論科
    。
三、核被告所為，係犯刑法第336 條第2 項之業務侵占罪及同法
    第216 條、第210 條之行使偽造私文書罪，被告盜用印章為
    偽造私文書之部分行為；偽造私文書後復持以行使，偽造之
    低度行為為行使之高度行為所吸收，均不另論罪。又被告主
    觀上基於同一侵占公司款項之犯意，而於密切接近之時、地
    將如附表所示之支票存入己之金融帳戶予以提示，而侵占入
    己，侵害同一之法益，各行為之獨立性極為薄弱，依一般社
    會健全觀念，在時間差距上，難以強行分開，則在刑法評價
    上，視為數個舉動之接續施行，而論接續犯，包括以一行為
    予以評價較為合理，僅論以一個業務侵占罪。被告所犯上開
    業務侵占及行使偽造私文書二罪，犯意各別，行為互殊，應
    予分論並罰。又被告前有如事實欄所載之論罪科刑執行情形
    ，有臺灣高等法院被告前案紀錄表附卷可憑，其於受徒刑執
    行完畢後5 年內，故意再犯本件有期徒刑以上之罪，為累犯
    ，應依刑法第47條第1 項加重其刑。爰審酌被告前已有竊盜
    、侵占、業務侵占罪等前科，素行非佳，此次復因貪圖私利
    而為本案業務上侵占犯行，並於案發後偽造拿瑟公司名義出
    具撤銷告訴狀，欲取信於承辦檢察官，行為實屬可議，兼衡
    其犯罪之手段、生活狀況、智識程度、所侵占之款項非微、
    犯後坦認犯行之態度，暨其已與告訴人達成和解而償還其所
    侵占之款項等一切情狀，分別量處如主文所示之刑，並定其
    應執行刑，以資儆懲。
據上論斷，應依刑事訴訟法第273 條之1 第1 項、第299 條第1
項前段，刑法第336 條第2 項、第216 條、第210 條、第51條第
5 款、第47條第1 項，刑法施行法第1 條之1 第1 項前段、第2
項，判決如主文。
本案經檢察官黃致中到庭執行職務。
中    華    民    國    99    年    8     月    30    日
                  刑事第十四庭   法  官   陳昭筠
以上正本證明與原本無異。
如不服本判決應於送達後10日內向本院提出上訴狀。
                                 書記官   黃文儀
中    華    民    國    99    年    8     月    31    日
附錄本案論罪科刑法條全文：
中華民國刑法第336條
對於公務上或因公益所持有之物，犯前條第 1 項之罪者，處 1
年以上 7 年以下有期徒刑，得併科 5 千元以下罰金。
對於業務上所持有之物，犯前條第 1 項之罪者，處 6 月以上
5 年以下有期徒刑，得併科 3 千元以下罰金。
前二項之未遂犯罰之。
中華民國刑法第216條
行使第 210 條至第 215 條之文書者，依偽造、變造文書或登載
不實事項或使登載不實事項之規定處斷。
中華民國刑法第210條
偽造、變造私文書，足以生損害於公眾或他人者，處 5 年以下
有期徒刑。
附表
┌──┬──────┬──────┬──────┬────────┐
│編號│   票號     │ 金額       │提示日期    │存入帳戶        │
├──┼──────┼──────┼──────┼────────┤
│ 1  │UA0000000號 │18,000元    │99年1月18日 │第一商業銀行鶯歌│
│    │            │            │            │分行00000000000 │
│    │            │            │            │帳戶            │
├──┼──────┼──────┼──────┼────────┤
│ 2  │UA0000000號 │23,000元    │同上        │同上            │
├──┼──────┼──────┼──────┼────────┤
│ 3  │UA0000000號 │100,000元   │99年1月19日 │同上            │
├──┼──────┼──────┼──────┼────────┤
│ 4  │UA0000000號 │82,550元    │99年2月5日  │同上            │
├──┼──────┼──────┼──────┼────────┤
│ 5  │UA0000000號 │6,000元     │99年1月20日 │臺灣土地商業銀行│
│    │            │            │            │三峽分行00000000│
│    │            │            │            │2764號帳戶      │
├──┼──────┼──────┼──────┼────────┤
│ 6  │0000000號   │100,000元   │99年1月30日 │合作金庫商業銀行│
│    │            │            │            │鶯歌分行00000000│
│    │            │            │            │00557號帳戶     │
└──┴──────┴──────┴──────┴────────┘

司法院資訊處製作；財團法人民間司法改革基金會備份。
